臺灣臺中地方法院刑事判決                          九十年度易字第三七四三號
    公  訴  人  臺灣臺中地方法院檢察署檢察官
    被      告  甲○○
右列被告因毒品危害防制條例案件，經檢察官提起公訴（九十年度毒偵字第五四一一
號），本院判決如左：
    主  文
甲○○連續施用第二級毒品，累犯，處有期徒刑捌月。
    事  實
一、甲○○前曾於民國（以下同）八十八年間，因違反槍砲彈藥刀械管制條例，經臺
    灣臺北地方法院以八十九年店簡字第七七號判處有期徒刑三月確定，於九十年一
    月十九日易科罰金執行完畢；又於八十八年間，因違反毒品危害防制條例案件，
    經臺灣臺北地方法院，於八十九年七月三十一日以八十九年簡字第二九五號判處
    有期徒刑六月確定，於九十年三月十九日易科罰金執行完畢，猶不知悔改；又前
    因施用第二級毒品安非他命案件，經觀察、勒戒後，認無繼續施用毒品之傾向，
    由臺灣臺北地方法院於八十七年九月三十日，以八十六年度訴字第九九○號判決
    免刑，嗣經臺灣高等法院於八十七年十二月十四日上訴駁回確定，復因施用第二
    級毒品安非他命案件，經觀察、勒戒後，認有繼續施用毒品之傾向，經臺灣臺北
    地方法院以八十九年毒聲字第一二一號裁定令入戒治處所施以強制戒治一年（於
    八十九年十二月十五日期滿），並由臺灣臺北地方法院檢察署檢察官提起公訴，
    嗣經臺灣臺北地方法院於八十九年七月三十一日以以八十九年度簡字第二九五號
    判處有期徒刑六月確定。詎甲○○復基於施用第二級毒品安非他命之概括犯意，
    於九十年三月底某日某時起，至同年七月九日下午八時許，平均約半個月施用一
    次，連續在臺北縣永和市○○路附近，以將安非他命放在玻璃瓶中加熱而吸其產
    生煙氣之方法，施用第二級毒品安非他命多次，嗣為警於九十年七月十一日下午
    十三時許，在臺北市○○區○○路四段與忠順街口查獲。（保安處分部分另經本
    院於九十年十一月二十二日以九十年度毒聲字第五六四七號裁定令入強制戒治處
    所施以強制戒治一年）。
二、案經臺北市政府警察局文山第一分局報請臺灣板橋地方法院檢察署檢察官呈請臺
    灣高等法院檢察署令轉臺灣臺中地方法院檢察署檢察官偵查起訴。
    理  由
一、右揭犯罪事實，業據被告甲○○於本院審理時坦承不諱，且其於九十年七月十一
    日下午十三時許為警查獲時所採集之尿液經送驗結果，確呈安非他命陽性反應，
    此有臺北市立療養院煙毒尿液檢驗報告書一份在卷足參（參見臺灣板橋地方法院
    檢察署九十年度毒偵字第三九三三號偵查卷宗第五頁），足見被告之自白與事實
    相符。又被告前因施用第二級毒品安非他命案件，經觀察、勒戒後，認無繼續施
    用毒品之傾向，由臺灣臺北地方法院於八十七年九月三十日，以八十六年度訴字
    第九九○號判決免刑，嗣經臺灣高等法院於八十七年十二月十四日上訴駁回確定
    ，復因施用第二級毒品安非他命案件，經觀察、勒戒後，認有繼續施用毒品之傾
    向，經臺灣臺北地方法院以八十九年毒聲字第一二一號裁定令入戒治處所施以強
    制戒治一年（於八十九年十二月十五日期滿），並由臺灣臺北地方法院檢察署檢
    察官提起公訴，經臺灣臺北地方法院以八十九年度簡字第二九五號判處有期徒刑
    六月確定一節，有上開判決書影本二份、臺灣高等法院被告全國前案紀錄表及臺
    灣臺中地方法院檢察署刑案資料查註紀錄表影本各一紙等附卷可稽，是被告於五
    年內三犯施用毒品危害防制條例第十條第二項之罪，事證明確，犯行已堪認定。
二、核被告甲○○所為，係犯毒品危害防制條例第十條第二項之施用第二級毒品罪，
    其持有第二級毒品之低度行為，應為高度之施用第二級毒品行為所吸收，不另論
    罪；又被告先後多次施用第二級毒品犯行，時間緊接、犯罪構成要件相同，顯係
    基於概括犯意反覆為之，為連續犯，應依刑法第五十六條之規定論以一罪，並加
    重其刑。又被告前曾於八十八年間，因違反槍砲彈藥刀械管制條例，經臺灣臺北
    地方法院以八十九年店簡字第七七號判處有期徒刑三月確定，於九十年一月十九
    日易科罰金執行完畢；又於八十八年間，因違反毒品危害防制條例案件，經臺灣
    臺北地方法院，於八十九年七月三十一日以八十九年度簡字第二九五號判處有期
    徒刑六月，於九十年三月十九日易科罰金執行完畢，此有臺灣臺中地方法院檢察
    署刑案資料查註紀錄表及臺灣高等法院被告全國前案紀錄表各一份在卷足憑，其
    於五年以內再犯本件有期徒刑以上之罪，為累犯，應依刑法第四十七條之規定，
    遞加重其刑。爰審酌被告前因違反毒品危害防制條例，經免刑、強制戒治及判處
    徒刑後，猶不斷然戒絕，無視於國家防制毒品危害之禁令，與其犯罪之動機、目
    的、手段、吸食安非他命時間與次數、所生危害係屬藥物自殘，尚未嚴重破壞社
    會秩序、侵害他人權益，與斟酌被告犯後坦承犯行，尚知所悔悟等一切情狀，量
    處如主文所示之刑。
據上論斷，應依刑事訴訟法第二百九十九條第一項前段，毒品危害防制條例第十條第
二項、第二十條第三項，刑法第十一條前段、第五十六條、第四十七條，判決如主文
。
本案經檢察官劉志文到庭執行職務。
中    華    民    國      九十一      年       五      月     二十一    日
                                  臺灣臺中地方法院刑事第六庭
                                    審院長法  官  梁  堯  銘
                                          法  官  許  旭  聖
                                          法  官  洪  堯  讚
右正本證明與原本無異。
如不服本判決，應於判決送達後十日內向本院提出上訴狀，上訴於臺灣高等法院臺中
分院( 須附繕本 )。
                                          書記官
中    華    民    國      九十一      年       五      月     二十一    日
附錄論罪科刑法條
毒品危害防制條例第十條第二項
施用第二級毒品者，處三年以下有期徒刑。
